---
title: "Relatório - Análise dos dados para o trabalho final de PC2"
output: html_document
---

```{r setup, include=FALSE}
knitr::opts_chunk$set(echo = TRUE)
```

```{r cars, include=FALSE}

# pacotes utilizados
if(require(dplyr) == F) install.packages('dplyr');
if(require(ggplot2) == F) install.packages('ggplot');
if(require(readr) == F) install.packages('readr');
if(require(readxl) == F) install.packages('readxl');
if(require(tidyr) == F) install.packages('tidyr');
if(require(tidyverse) == F) install.packages('tidyverse');
if(require(here) == F) install.packages('here');
if(require(sjPlot) == F) install.packages('sjPlot');
if(require(kableExtra) == F) install.packages('kableExtra');
if(require(gridExtra) == F) install.packages('gridExtra');
```

```{R include=FALSE}
# banco de dados completo - V-DEM
vdem <- read.csv(here("data/vdem14.csv"))

# filtro do banco de dados pelo ano de 2023
vdem2023 <- vdem %>% filter(year == 2023)
```

### Regressão utilizando os dados de *todos os países* para o ano de 2023

```{r pressure, echo=TRUE, warning=FALSE}

# VD: Índice de Democracia Liberal
# VIs: Polarização Política e Polarização da Sociedade

regressao <- lm(v2x_libdem ~ v2smpolsoc + v2cacamps, data = vdem2023)
summary(regressao)

```

**Conheça a escala das variáveis:**

`v2x_libdem` - Question: To what extent is the ideal of liberal democracy achieved?
  - Baixa democracia: 0 a alta democracia: 1
  
`v2smpolsoc` - How would you characterize the differences of opinions on major political issues in this society?
  - Séria Polarização: 0 a Sem polarização: 4
  
`v2cacamps` - Question: Is society polarized into antagonistic, political camps?
  - De forma nenhuma: 0 a Sim, em uma larga medida: 4

### Resumo da regressão
```{R echo=FALSE}
# Crie a tabela de resultados da regressão
tabela_resultados <- summary(regressao)$coefficients %>%
  as.data.frame() %>%
  rownames_to_column(var = "Coeficiente") %>%
  kable(format = "html", align = "c", caption = "Tabela de Resultados da Regressão") %>%
  kable_styling(bootstrap_options = "striped", full_width = FALSE) %>%
  add_header_above(c(" " = 1, "Estimativa" = 3, " " = 1)) %>%
  column_spec(1, bold = TRUE)

# Exiba a tabela
tabela_resultados
```

```{R include=FALSE}
forest_raw <- plot_model(regressao) +
  labs(x = "Variáveis Independentes",
       y = "Estimativas",
       title = "Gráfico de Floresta",
       subtitle = "Efeitos das variáveis independentes na variável de índice de Democracia Liberal",
       caption = "Fonte: V-Dem")

# Alterando o tema do gráfico para 'clean'
forest_raw <- forest_raw + theme_minimal()

```

### Visualização das estimativas do modelo

```{R echo=FALSE}
# Exibindo o gráfico
print(forest_raw)
```

### Correlações

```{R echo=FALSE, message=FALSE, warning=FALSE}
# Definindo os plots
plot_regressao <- ggplot(data = vdem2023, aes(x = v2cacamps, y = v2x_libdem)) +
  geom_point() +  
  geom_smooth(method = "lm", se = TRUE) +  # Adiciona a linha de regressão
  labs(x = "Polarização política (v2cacamps)", y = "índice de democracia liberal (v2x_libdem)", title = "Correlação - VI 1") + theme_minimal()

plot_regressao2 <- ggplot(data = vdem2023, aes(x = v2smpolsoc, y = v2x_libdem)) +
  geom_point() +  
  geom_smooth(method = "lm", se = TRUE) +  # Adiciona a linha de regressão
  labs(x = "Polarização da sociedade (v2smpolsoc)", y = "índice de democracia liberal (v2x_libdem)", title = "Correlação - VI 2") + theme_minimal()

# Organizando os plots lado a lado
plots <- grid.arrange(plot_regressao, plot_regressao2, ncol = 2)

# Exibindo os plots
print(plots)

```

### Regressão utilizando os dados dos *25 países mais polarizados e 25 países menos polarizados* para o ano de 2023

```{R include=FALSE}
## os mais polarizados de acordo com a variável v2cacamps (polarização política)

vdem_sorted <- vdem2023 %>% 
  arrange(desc(v2cacamps))

# Selecionar os 25 mais polarizados e os 25 menos polarizados
toppol_25 <- vdem_sorted %>% slice(1:25)
bottompol_25 <- vdem_sorted %>% slice((n() - 24):n())

# Juntar os dois conjuntos de dados
polarized_data <- bind_rows(toppol_25, bottompol_25)

```

```{R}
# Correlação para o banco de dados com os 50 países

cor50 <- lm(v2x_libdem ~ v2cacamps, data = polarized_data)

summary(cor50)

plot_regressao3 <- ggplot(data = polarized_data, aes(x = v2smpolsoc, y = v2x_libdem)) +
  geom_point() +  
  geom_smooth(method = "lm", se = TRUE) +  # Adiciona a linha de regressão
  labs(x = "Polarização política", y = "índice de democracia liberal (v2x_libdem)", title = "Correlação - VI 2") + theme_minimal()

plot_regressao3

```
